GLAYMAR ALBUQUERQUE DE FRANÇA

Desenvolvedor

glaymar $2010@gmail.com \mid +5583993322427 \mid Campinas-SP$

Linkedin: linkedin.com/in/glaymar-albuquerque-de-frança GitHub: github.com/bodescorp

Resume

Graduado em Análise e Desenvolvimento de Sistemas pelo IFPB, Campus Cajazeiras, com experiência na área de desenvolvimento desde 2014 e atuação profissional desde 2021. Especializado em desenvolvimento de aplicações web utilizando NodeJS e React, além de atuar em suporte e manutenção em informática desde 2018. Possuo habilidades sólidas em relacionamento interpessoal, trabalho em equipe, organização e uma forte disposição para aprender e me adaptar a novas tecnologias.

EDUCATION

Instituto Federal de Educação, Ciência e Tecnologia da Paraíba

Curso Técnico em Informática Integrado Ensino Médio

GPA: 75,82

Instituto Federal de Educação, Ciência e Tecnologia da Paraba

Ensino superior em Análise e desenvolvimento de sistemas Graduação

GPA: 74,43

EXPERIENCE

Cajazeiras-PB, Brasil, Jan, 2018 - Mar, 2023

Cajazeiras-PB, Brasil

Jan, 2014 - Jan, 2018

Faculdade Santa Maria | Técnico em Informática

Cajazeiras-PB, Brasil | Set, 2021 - Fev, 2023

- Criação de relatórios personalizados através de consultas SQL no **SQL Server**, agregando valor ao fornecer dados analíticos e insights valiosos para a tomada de decisões.
- Desenvolvimento de sistema de gerenciamento de atendimento aos alunos, incluindo solicitações de arquivos à secretaria. Utilização de Nodejs, Express, Typescript, Docker no desenvolvimento Back-end, AWS para armazenamento de arquivos, PostgreSQL no banco de dados da aplicação, TypeORM como ORM no gerenciamento do banco de dados relacional e Reactpara uma interface de usuário dinâmica e responsiva.
- Desenvolvimento de um sistema para gerenciar o Plano Individual de Trabalho, facilitando a organização e acompanhamento das atividades docentes. Utilização de Node.js, Express.js no desenvolvimento Back-end, Knex.js para o interação com o banco de dados SQLite3 no banco de dados, além de integração com a API externa SendGrid para notificações e React no front-end para uma experiência de usuário moderna e interativa.
- Gestão e manutenção de redes com fio e sem fio, incluindo Cabo de rede de par trançado, garantindo conectividade confiável e eficiente.
- Suporte N1, N2:Provisão de suporte técnico de primeiro e segundo níveis para o sistema TOTVS Educacional, resolvendo problemas e mantendo a operação contínua.

Loop3 | Desenvolvedor Full-stack web

Remoto | Fev,2022 - Set,2022

- Criação e manutenção de funcionalidades de sistemas web completos, incluindo dashboards interativos,
 APIs robustas e aplicativos mobile intuitivos. Utilização de tecnologias Node.js, Express.js para
 desenvolvimento back-end e MongoDB como Banco de Dados não relacional, React no
 desenvolvimento front-end e React Native no desenvolvimento mobile para garantir uma experiência
 de usuário eficiente e segura.
- Implementação de integrações com a plataforma Asaas, utilizando **Webhooks** para garantir transações seguras e eficientes.
- Utilização de Azure DevOps para gerenciamento de projetos, CI/CD, otimizando processos de desenvolvimento e implantação.

Dical Fiat | Técnico de Tecnologia da Informação Ca

Cajazeiras-PB, Brasil | Fev, 2018 - Dez, 2021

- Responsável pela manutenção preventiva e corretiva de computadores, garantindo seu funcionamento adequado e prolongando sua vida útil.
- Realização da instalação e configuração de softwares diversos, garantindo a disponibilidade e o desempenho adequado das aplicações utilizadas pela equipe.
- Gestão e manutenção da infraestrutura de rede, incluindo configuração de equipamentos e resolução de problemas, assegurando conectividade confiável e eficiente para os usuários.

• Suporte N1, N2:Provisão de suporte técnico de primeiro e segundo níveis para o sistema Dealernet, resolvendo problemas e mantendo a operação contínua.

Loopis Jr (Empresa Júnior) | Consultor e RH

Cajazeiras-PB, Brasil | Jan, 2019 - Dez, 2021

• Responsável pelo gerenciamento eficiente dos recursos humanos da empresa, incluindo atividades como recrutamento, seleção, treinamento e desenvolvimento, visando o alinhamento estratégico dos colaboradores com os objetivos organizacionais.

SKILLS

Programming Languages: JavaScript, Python, GdScript, TypeScript

Libraries/Frameworks: React, Django, NestJs, Expressjs, handlebars, React-Native

Tools / Platforms: Docker, knex, TypeOrm, Godot, Insominia, Azure DevOps, Git, AWS

Databases: MongoDB, Postgresql, Neo4J, Sqlite3, SqlServer

PROJECTS / OPEN-SOURCE

API-bibliteca-ciec | Link

nest js, swagger, docker, typescript

Desenvolvi uma API para gerenciamento de livros, utilizando as tecnologias mais recentes para garantir desempenho e eficiência. Implementei a documentação da API utilizando o **Swagger**, proporcionando uma interface amigável para os usuários. Utilizei o **Docker** para garantir a portabilidade e escalabilidade da aplicação. O desenvolvimento foi feito em **TypeScript**. O **NestJS** foi a escolha para o framework backend, proporcionando uma arquitetura modular e escalável. Essa API permite a criação, atualização, exclusão e consulta de livros de forma rápida e eficiente, fornecendo uma base sólida para sistemas de gerenciamento de bibliotecas e livrarias online.

Cext-final- | Link Python/Django

Projeto de conclusão de curso durante formação técnica no IFPB campus Cajazeiras,aplicação web utilizando Django que simplifica o preenchimento de certificados. Esta aplicação proporciona uma interface intuitiva e interativa, construída com HTML, CSS e JavaScript integrados ao framework Django. Solução oferece uma maneira eficaz de automatizar o processo de geração de certificados personalizados, tornando-o acessível e simplificado para diversos contextos de uso.

Sistema Inventários | Link

NodeJs, Typescript, Neo4J, React

Projeto de conclusão de curso durante Graduação no IFPB campus Cajazeiras, projeto é utilizar um banco de dados não relacional para armazenar e manipular informações de inventários post-mortem, fontes históricas judiciais que registram os bens patrimoniais de uma pessoa após sua morte, bem como os nomes de pessoas envolvidas nesse processo. Utilizando uso de um banco de dados orientado a grafos (NoSQL), devido à sua capacidade de retorno ao usuário em grafos, facilitando consultas e permitindo o cruzamento de informações para identificação das pessoas citadas nos inventários.

CERTIFICATIONS

 \bullet Neo4j Fundamentals - $\bf Neo4j$

Sistema de gerenciamento de livros.

- NLW Unite Nodejs Rocketseat
- NLW Unite Python Rocketseat
- NLW Unite Fullstack Rocketseat
- Git e GitHub do básico ao avançado (c/ gist e GitHub Pages) Udemy
- Fundamentos de Gestão de Projetos linkedin